【裁判字號】    97,訴,259
【裁判日期】    971023
【裁判案由】    毒品危害防制條例
【裁判全文】
臺灣苗栗地方法院刑事判決               97年度訴字第259號
公  訴  人  臺灣苗栗地方法院檢察署檢察官
被      告  甲○○
                    現在臺灣臺中監獄苗栗分監執行中
指定辯護人  鄭雪櫻律師
上列被告因毒品危害防制條例案件，經檢察官提起公訴 （97年
度偵字第1962號），本院判決如下：
    主  文
甲○○販賣第一級毒品，累犯，處有期徒刑拾捌年，查獲之第一
級毒品海洛因零點壹貳公克、第二級毒品安非他命零點肆公克，
沒收銷燬之，販賣所得新臺幣仟元沒收，如全部或一部不能沒
收時，以其財產抵償之；又販賣第二級毒品，累犯，處有期徒刑
柒年陸月，販賣所得新臺幣壹仟元沒收，如全部或一部不能沒收
時，以其財產抵償之。應執行有期徒刑貳拾年，查獲之第一級毒
品海洛因零點壹貳公克、第二級毒品安非他命零點肆公克，沒收
銷燬之，販賣所得新臺幣肆仟元沒收，如全部或一部不能沒收時
，以其財產抵償之。
    事  實
一、甲○○意圖營利，基於販賣第二級毒品安非他命之犯意，於
    民國97年2 月15或16日下午6 時許，在苗栗縣苗栗市○○路
    816 號「滿天星遊藝場」旁之中藥店前，以新臺幣（下同）
    1 千元之價格，販賣安非他命1 包0.12公克予0000000A1 （
    下稱A1）；而斯時A1購買上開安非他命之經過，係A1之男友
    0000000A2 （下稱A2）騎乘機車搭載A1至滿天星遊藝場門口
    ，A2並將其所有之1 千元交給A1，著由A1單獨前往該中藥店
    前與甲○○交易，A2則待在滿天星遊藝場門口等候A1。嗣後
    A1、A2分別於同年2 月19日晚間9 時許，在其2 人共同之住
    處，各施用上開購得之安非他命1 次，並旋於同年2 月21日
    上午10時30分許，為警持搜索票在上開住處查獲其等施用完
    畢之安非他命殘渣袋1 包，經採尿送驗後，結果A1、A2均有
    檢出毒品安非他命之陽性反應。
二、甲○○復意圖營利，另基於販賣第一級毒品海洛因及第二級
    毒品安非他命之犯意，於97年4 月16日凌晨零時至1 時間之
    某時，在上開滿天星遊藝場，分別以1 千元、2 千元之價格
    ，販賣海洛因0.12公克、安非他命0.4 公克予A1。嗣後A1隨
    即於同日凌晨1 時許、同日下午4 時許，在上開住處，分別
    施用上開購得之海洛因、安非他命各1 次，並旋於同日下午
    5 時許，為警持搜索票在其上開住處查獲，而當場自A1身上
    搜獲其施用剩餘之海洛因1 包含袋重0.3 公克，另於000000
    0A3 （下稱A3）身上搜獲其等施用剩餘之安非他命1 包含袋
    重0.6 公克，經採尿送驗後，結果A1檢出毒品嗎啡、安非他
    命之陽性反應。A1經查獲後，遂向檢察官供出毒品來源而循
    線查獲上情。
三、案經苗栗縣警察局報請臺灣苗栗地方法院檢察署檢察官偵查
    起訴。
    理  由
壹、證據能力部分：
一、按被告以外之人於偵查中向檢察官所為之陳述，除顯有不可
    信之情況者外，得為證據，刑事訴訟法第159 條之1 第2 項
    定有明文。經查：本件證人A1、A2於偵查中向檢察官所為之
    證述，均經具結擔保其等係據實陳述，且檢察官亦無違法取
    供之情事，是依上開陳述作成時之客觀條件與環境，並無顯
    有不可信之情況，自應有證據能力。
二、按被告以外之人於審判外之陳述，雖不符第159 條之1 至第
    159 條之4 之規定，而經當事人於審判程序同意作為證據，
    法院審酌該言詞陳述或書面陳述作成時之情況，認為適當者
    ，亦得為證據；當事人、代理人或辯護人於法院調查證據時
    ，知有第159 條第1 項不得為證據之情形，而未於言詞辯論
    終結前聲明異議者，視為有前項之同意，刑事訴訟法第159
    條之5 定有明文。經查：本件卷附之證人A1、A2指認照片、
    苗栗縣警察局指認犯罪嫌疑人紀錄表、苗栗縣警察局苗栗分
    局查獲涉嫌毒品危害防制條例毒品初步鑑驗報告書2 紙、A2
    起訴書1 份及其判決書、A1因施用海洛因及安非他命之起訴
    書等證據，本院於審理中均一一踐行「告以要旨」程序，被
    告及辯護人在知悉上開證據係審判外書面陳述之情形下，對
    於各該審判外之書面陳述均分別表示「沒有意見」，或僅就
    上開陳述是否真實表示意見，並未於言詞辯論終結前就證據
    能力聲明異議（見本院卷第113 至115 頁）；而本院審酌該
    等陳述作成時之情況，認為其證據之取得過程並無瑕疵，且
    與待證事實具有關連性，證明力非明顯過低，而具適當性，
    是自亦具有證據能力。
貳、實體部分：
一、被告之辯解：
    訊之被告甲○○矢口否認販賣海洛因、安非他命之犯行，辯
    稱：伊於97年2 月15或16日下午6 時許，並未至滿天星遊藝
    場；且伊自97年4 月16日至17日中午間，伊是在伊自己之住
    處，幫忙朋友乙○○辦理結婚事宜，況A1所述向伊購買毒品
    之數量，與A1被搜獲之數量並不相符，有違常理；A1、A2兩
    人係因伊與A2間之債務糾紛才一起誣陷伊云云。
二、認定事實：
  (一)本件犯罪事實之犯罪型態：
    目前社會上非法販賣海洛因、安非他命犯罪之型態不一，有
    所謂大盤、中盤或小盤販賣者，亦有施用毒品者彼此之間偶
    而互供有無之零星交易者，在屬(1)大、中、小盤之情形，經
    深入查證，如機會掌握得宜，或可查獲與非法販賣安非他命
    有關之販賣工具（如電子秤、帳冊、分裝袋等物）或多數知
    情或購買者等之陳述，以作為法院判決認定之依據；然在(2)
    施用毒品者之間偶發性零星交易之情形，因該種零星交易犯
    罪行為，在性質上本無須使用任何販賣工具，亦無須記載帳
    冊，且其交易時間短暫（往往僅須數秒之時間），交易方法
    簡單隱密（在不易為人注意之場所一手交錢，一手交貨），
    交易對象單純（買方僅一人），交易時未必有他人在場知悉
    其事，亦無所謂犯罪之被害人，在被告堅不承認其犯行之情
    況下，茍非警方事先獲知情報而埋伏於交易現場當場查獲，
    否則往往僅能在事後依據購買者之供出來源作為認定事實之
    主要依據；本件被告販賣海洛因、安非他命予A1之犯罪型態
    即屬此類情形之標準型態。而此類情形，在證據法則上究應
    為如何之要求，實為本件能否認定被告犯罪事實(一)(二)之關鍵
    所在。
  (二)補強證據之要求：
    按犯毒品危害防制條例第17條所列之罪，供出毒品來源，因
    而破獲者，得減輕其刑，為該法條所明定；則施用或販賣毒
    品之人，如供出毒品之來源因而破獲者，既得藉以要求寬典
    減輕其刑，為擔保其所為不利於對向共犯之陳述之真實性，
    尤應有足以令人確信其陳述為真實之補強證據，始能資為論
    罪之依據。而所謂「補強證據」，則指該項陳述本身之外，
    其他足以與之相互利用，本於推理作用，在客觀上足以使人
    對之產生確信之心證者而言；不問其為直接證據，間接證據
    ，或係間接事實之本身即情況證據，均得為補強證據之資料
    （最高法院93年度台上字第4189號、89年度台上字第3081號
    、81年度台非字第402 號判決意旨參照）。據此，為判斷施
    用毒品者所為毒品來源陳述之真實性，尤應進一步詳查與本
    案相關之各項情況及事實，亦即施用毒品者與被告之關係、
    彼此交往之背景、有無重大恩怨糾葛，確認無懷怨誣陷被告
    之可能後，再觀察被告是否有沾染毒品之惡習及其與毒品接
    觸之程度，以及施用毒品者所述其向被告購買毒品之時間、
    地點、方式、價額、次數及數量是否明確，前後是否相符，
    有無重大矛盾或瑕疵，其所為不利於被告指證之語意是否堅
    決，態度是否肯定，其指證購買安非他命情節是否合於經驗
    法則及論理法則，被告否認之態度以及所為各項辯解及其聲
    請調查之證據是否可推翻施用毒品者對其不利之指證而採為
    其有利之認定依據等各項相關情況，以作為認定被告是否犯
    罪之依據。
  (三)認定犯罪事實所憑之證據及認定之理由：
  1.經查：上開事實，迭據證人A1於偵查中結證稱：伊跟伊男友
    A2於97年2 月15、16日左右下午6 、7 點，在滿天星的門外
    面，伊跟被告買安非他命1 千元0.12克左右，A2有看到，A2
    只是用機車載伊去，停在滿天星旁的中藥店前，並沒有一起
    買，A2拿伊兩人共用的錢叫伊去向被告買；97年4 月16日零
    時許伊在滿天星遊藝場同時向被告買1 千元海洛因0.12克或
    0.2 克左右、安非他命2 千元0.4 或0.5 克左右，當時伊有
    跟被告說安非他命可否多給一點，被告就有多加一點給伊，
    後來加多少伊不知等語（見97年度他字第336 號卷，下稱他
    卷，第2 至4 頁）；再於本院結證稱：伊與伊男友A2與被告
    並無任何仇隙糾葛，伊認識被告，因之前陸陸續續都有打門
    號0000000000號之電話號碼跟被告拿過海洛因及安非他命，
    最近一次是在97年4 月16日凌晨凌晨12點多到1 點左右，在
    中山路滿天星電動場附近跟被告拿2 千元安非他命及1 千元
    海洛因，各1 小包夾鏈袋；再之前97年2 月21日伊跟A2被警
    方查獲約1 個禮拜之內也有向被告買，時間約在2 月15、16
    日左右傍晚6 、7 點，當時是伊男友A2用機車載伊去買的，
    A2在滿天星門口放伊下來，而伊與被告係在距滿天星隔壁約
    50至100 公尺的中藥店前面，跟被告買安非他命1 千元，數
    量大概0.12公克左右，這1 千元是伊跟A2拿來的錢，由伊出
    面向被告買，伊不確定當時A2有無看到，之後這包安非他命
    伊與A2都有可能施用，2 月21日伊與A2被查獲的安非他命殘
    渣袋是在桌墊下搜出來的，伊不確定是不是這一包，但伊確
    實有於上開時地向被告購買該包安非他命等語（見本院卷第
    98至112 頁）。復據證人A2於偵查中結證稱：伊於97年2 月
    15、16日左右的下班時間，伊騎機車載A1去滿天星門口，伊
    拿錢給A1，由A1下車去跟被告買安非他命1 千元，A1及被告
    交易是在滿天星門外面伊看不到的地方，且伊也有近視，看
    的很模糊，之後拿回去伊家之後伊在97年2 月18日或19日施
    用該包安非他命，2 月21日被扣得的殘渣袋就是該包施用完
    後的殘渣袋等語（見他卷第9 至12頁）。核其等證述A1向被
    告購買海洛因、安非他命之時間、地點、方式、價額、次數
    、數量均頗為明確，其中A1雖就其於97年2 月15或16日下午
    6 時許與被告交易安非他命之地點究係在「滿天星遊藝場」
    抑或「滿天星遊藝場旁之中藥店前」乙節，前後證述稍有不
    同，惟就A2確有搭載其前往向被告購買安非他命之基本事實
    ，則無二致；況經互核A1及A2間之證述即可得知，斯時A1及
    被告應係在「滿天星遊藝場旁之中藥店前」交易安非他命，
    而A2則係在距該處50至100 公尺之滿天星遊藝場門口等候A1
    無訛。是綜觀A1前後就其向被告購買海洛因、安非他命之證
    述及A1、A2間就A1向被告購買安非他命之證述，其主要內容
    均大致相同，並無重大矛盾或瑕疵之處。
  2.再查，證人A1、A2與被告間並無恩怨糾葛（理由詳下(四)1.所
    述），衡情A1、A2自無甘冒偽證罪之重罰風險而設詞誣陷被
    告之必要。而被告本身確有沾染毒品之惡習，與毒品接觸甚
    深，此業經被告供陳在卷，並有臺灣高等法院被告前案紀錄
    表在卷可佐。再參以A1於本院審理中證稱其係撥打被告所持
    用「門號0000000000號」之行動電話與被告聯絡購買毒品事
    宜等情（本院卷第108 、109 頁），亦與被告於警詢中及本
    院審理中自承：門號0000000000號之行動電話係伊在使用，
    有人要毒品時，會打電話給伊，要伊幫忙找毒品，找到毒品
    以後伊會再跟要買毒品的人拿錢去買毒品，買好後再交給要
    買毒品的人，且找到東西後，買毒品的人會請伊一起用毒品
    等主要情節（見97年度偵字第1962號卷第5 、6 頁；本院卷
    117 、118 頁），均互相吻合；且如前所述，A1、A2所述向
    被告購買海洛因、安非他命之時間、地點、方式、價額、次
    數及數量均頗為明確，主要內容大致相同，並無重大矛盾或
    瑕疵。其等所為不利於被告指證乃係各別於不同時間，所為
    之同一證述；且指證均出於自由意識，語意堅決，態度肯定
    ，情節並合於經驗法則及論理法則。又證人A1確有施用犯罪
    事實(一)(二)之海洛因及安非他命、A2確有施用犯罪事實(一)之安
    非他命，並分別於97年2 月21日上午10時30分許，為警持搜
    索票在其等住處查獲其等施用完畢之安非他命殘渣袋1 包，
    及97年4 月16日下午5 時許，為警持搜索票在其等住處查獲
    ，而當場自A1身上搜獲其施用剩餘之海洛因1 包含袋重0.3
    公克，另於A3身上搜獲其等施用剩餘之安非他命1 包含袋重
    0.6 公克，嗣經採尿送驗後，結果均分別有檢出安非他命、
    嗎啡及安非他命之陽性反應等情，亦有苗栗縣警察局苗栗分
    局查獲涉嫌毒品危害防制條例毒品初步鑑驗報告書2 紙、A2
    起訴書1 份及其判決書、A1因施用海洛因及安非他命之起訴
    書等在卷可稽；足見證人A1、A2關於本件被告販賣海洛因、
    安非他命之指證，應可採信。
  3.又販賣海洛因、安非他命係違法行為，非可公然為之，亦無
    公定之價格，不論是瓶裝或紙包之安非他命，均可任意分裝
    增減分量，而每次買賣之價量，亦隨時依雙方之關係深淺、
    資力、需求之數量及對行情之認知、來源是否充裕、販賣者
    是否渴求資金、查緝是否嚴緊、購買者被查獲時供述購買對
    象之可能性之風險評估等，因而異其標準，並機動調整，非
    可一概而論；惟販賣之人從價差或量差中牟利方式雖異，其
    意圖營利之非法販賣行為則一。本件被告販賣上開海洛因、
    安非他命之價量俱臻明確，被告雖否認犯行，惟被告與A1非
    屬至親，不可能甘冒重典而按購入價格轉售海洛因、安非他
    命而亳無利得，是其有營利之意圖，灼然甚明。
  (四)對於被告之辯解不採納之理由：
  1.關於被告與A1、A2究有無重大仇隙乙節，證人A1於本院審理
    中已明確證述：伊及其男友A2與被告並無恩怨糾葛等語（見
    本院卷第103 、107 頁）。至證人A2雖於本院審理時，翻異
    前供，稱：伊於2 月21日入監，而伊還沒進來執刑的時候，
    被告有叫伊幫被告辦電話，被告答應要給伊1 萬塊，結果伊
    進來後，被告竟未給付，伊想說被騙，所以就想辦法陷害被
    告，而自承犯偽證罪等語（見本院卷第54頁）；惟其嗣竟於
    同一審理期日當庭又改稱：伊與被告於96年間曾有借車、修
    車上之糾紛等語（見本院卷第57頁），所述前後不一，已難
    遽為採信。況參以A2於當庭翻供後，在即將被檢察官簽分偽
    證罪之情形下，竟有暗自竊笑之情狀（見本院卷第56、60、
    61頁），舉止顯然異常；且觀諸其翻供之態度乃全盤否認，
    所言避重就輕，竟連其女友A1與被告有無仇怨乙節，亦稱：
    「（檢察官問：那A1為什麼也說謊？）我不知道」、「（檢
    察官問：A1跟甲○○有何仇恨？）我不知道，應該也是跟我
    的一樣吧」等語（見本院卷第51至56頁），語意模糊，交代
    不清，所述顯有可疑；蓋本件供出毒品來源之起源乃始於A1
    先供出被告，並非A2（見他卷第2 、9 頁），是設若果如A2
    所言：伊於2 月21日入監後因覺受被告所騙，乃設法陷害被
    告云云，則其陷害被告之時點，又何必遲至A1被警方搜索扣
    得毒品之時，始由A1供出？又A2既欲陷害被告，則合理之推
    論應係A2與A1已早有聯繫溝通後，一同決定先推由A1將被告
    供出方是，則A2理應就此事知之甚詳，焉有推稱不知之理？
    再衡以A2於偵查中所為之證述內容，多係在檢察官詳問推求
    下方一一回答，甚且其間反就一些細節性問題陳稱不確定、
    很模糊、不知阿賢名字等語（見他卷第9 至12頁）；倘A2果
    欲設詞誣陷被告，則何不於偵查中即積極主動供出被告販毒
    細節並堅稱被告之犯行？凡此均啟人疑竇。是以，本院審酌
    上開情況，及證人A2於偵查中已經具結，且較無來自被告或
    其他成員同庭在場之壓力而出於虛偽不實之指證，或事後串
    謀而故為迴護被告之機會等情，認A2於偵查中結證所述顯較
    可信，其於本院審理中所述，應係迴護被告之詞，不足採信
    。
  2.關於被告所辯其有不在場證明乙節，被告先於本院訊問時供
    稱：97年4 月16日伊在住處的樓上，伊當時是和女性朋友在
    一起，是整個晚上都在一起等語（見本院卷第14、15頁）；
    嗣又於本院準備程序中改稱：當時伊沒有去滿天星遊藝場，
    伊是在自己的住處，當時因為伊朋友要結婚，所以伊去那裡
    幫忙發喜帖，之後講完就在那裡喝酒，隔天中午伊就離開等
    語（見本院卷第35頁）；於本院審理中再改稱：當時伊人在
    睡覺，伊根本沒有證據，後來伊跟乙○○提起這個事情，那
    時事實乙○○4 月份有來找過伊，是為了講乙○○結婚的事
    情，要伊幫忙，那時伊忘記是4 月幾號了，伊就委託乙○○
    幫伊做這個證明等語（見本院卷第113 頁），所為供述前後
    不一，且差異極大，已難遽信。況證人乙○○已於本院審理
    中結證稱：發喜帖這件事情是被告拜託伊說謊的，被告叫伊
    幫被告脫罪等語（見本院卷第67、68頁）；益徵被告上開辯
    解乃係卸責之詞，並不足採。
  3.至被告所辯毒品數量差異乙節，本院衡以施用毒品者所購買
    毒品來源之管道本非僅能有一，且施用毒品者所施用之時機
    、數量多寡、時空環境，以及有無其他施用毒品者共同在場
    施用等情，每每有所差異，故實不能因證人A1無法清楚交代
    被扣得之全部毒品來源管道，即對A1供出被告係部分毒品來
    源之情，予以全盤推翻；是被告此部分所辯，亦不足採。
  4.末按當事人、代理人、辯護人或輔佐人聲請調查之證據，法
    院認為不必要者，得以裁定駁回之，刑事訴訟法第163 條之
    2 第1 項定有明文。本件就被告及辯護人遲至本院審理中證
    據調查程序之末，始聲請調閱監視錄影帶及通聯紀錄乙節；
    本院認就聲請調查監視錄影帶部分，依其通常之保存期限，
    已然屬不能調查之證據；至通聯紀錄部分，由於本件事證已
    臻明瞭，為免遲滯訴訟，亦無再行調查之必要，是被告及辯
    護人之聲請自均應駁回之。
  (五)綜上所述，本件事證明確，被告犯行堪以認定，應予依法論
    科。
三、論罪科刑：
  (一)罪名：
    核被告甲○○就犯罪事實(一)所為，係犯毒品危害防制條例第
    4 條第2 項之販賣第二級毒品罪；就犯罪事實(二)所為，係犯
    毒品危害防制條例第4 條第1 項之販賣第一級毒品罪及同條
    第2 項之販賣第二級毒品罪。至其為供販賣而各持有第一級
    、第二級毒品之低度行為，各為販賣第一級、第二級毒品之
    高度行為所吸收，均不另論罪。
  (二)罪數：
    關於犯罪事實(二)部分，被告一次販賣2 種毒品，為一行為觸
    犯上開2 罪名，屬想像競合犯，應從一重之販賣第一級毒品
    罪名論處。其所犯數罪間，犯意各別，罪名互異，應予分論
    併罰。
  (三)累犯加重其刑：
    被告前於92年間，因違反毒品危害防制條例案件經本院判處
    有期徒刑4 月確定，復於93年間，因違反槍砲彈藥刀械管制
    條例案件，經臺灣高等法院臺中分院判處有期徒刑1 年6 月
    ，併科罰金6 萬元，經最高法院駁回其上訴確定，上開兩案
    件嗣經定應執行有期徒刑1 年9 月，併科罰金6 萬元確定，
    甫於95年8 月9 日因假釋付保護管束期滿執行完畢之事實，
    有臺灣高等法院被告前案紀錄表在卷可憑，其於5 年以內故
    意再犯本件有期徒刑以上之各罪，均為累犯，其中除就法定
    本刑中之死刑或無期徒刑部分，依法不得加重外，均應依刑
    法第47條第1 項規定加重其刑。
  (四)酌量減輕其刑：
    本件被告犯罪事實(二)中販賣第一級毒品部分，販賣次數為1
    次，所得合計為1,000 元，獲取之利益並非龐大，相較於其
    他大盤、中盤或小盤販賣者而言，本院認為倘處以死刑或無
    期徒刑，逕予剝奪其生命權或使之與社會永久隔絕，誠屬情
    輕法重，縱然量處最低本刑，客觀上非無引起一般人同情之
    處，尚屬可堪憫恕，應依刑法第59條之規定，對被告所犯此
    部分之罪酌量減輕其刑，使輕重得宜，罰當其罪，俾符罪刑
    相當原則。
  (五)量刑：
    爰審酌被告素行不佳，有毒品、槍砲前科，此有臺灣高等法
    院被告前案紀錄表在卷可查，詎本次又有販賣海洛因、安非
    他命以牟利之行為，顯然對毒品有相當之依賴，惟姑念其販
    賣之對象僅有1 人，販賣之次數、所得利益甚微，危害尚非
    鉅大，及其犯罪後飾詞否認，難謂有悔意等一切情狀，量處
    如主文所示之刑，並定其應執行之刑。
  (六)沒收：
    按毒品危害防制條例第18條第1 項所稱「查獲」之毒品，係
    指有罪判決書於事實欄，已經認定為被告有罪事實之毒品，
    即足當之，並不以經扣押者為必要，倘未能證明該毒品業已
    滅失，即應依上開規定，諭知沒收並銷燬之（最高法院91年
    度台上字第4076號、92年度台上字第5391號判決意旨參照）
    ；本件犯罪事實(一)部分，被告所販賣之安非他命0.12公克，
    業經A1、A2兩人施用完畢之事實，已據A1、A2供陳在卷，堪
    認業已滅失，爰不宣告沒收銷燬之；至犯罪事實(二)部分，被
    告所販賣之海洛因0.12公克、安非他命0.4 公克部分，既無
    證據可證明業已滅失而不存在，應依毒品危害防制條例第18
    條第1 項前段之規定，宣告沒收銷燬之。又本件犯罪事實(一)
    部分，被告販賣第二級毒品所得1,000 元；及犯罪事實(二)部
    分，被告販賣第一、二級毒品所得各1,000 元、2,000 元，
    乃被告因上開犯罪所得之財物，均應依毒品危害防制條例第
    19 條 第1 項之規定宣告沒收，如全部或一部不能沒收時，
    以其財產抵償之。
四、適用之法律：
    據上論斷，應依刑事訴訟法第299 條第1 項前段，毒品危害
    防制條例第4 條第1 項、第2 項、第18條第1項 前段、第19
    條第1 項，刑法第11條、第55條、第47條第1項 、第59條、
    第51條第5 款，判決如主文。
本案經檢察官黃智炫到庭執行職務。
中    華    民    國    97    年    10    月    23    日
                  刑事第二庭    審判長法  官  楊  清  益
                                      法  官  林  靜  雯
                                      法  官  林  大  為
以上正本證明與原本無異。
如不服本判決，應於判決送達後10日內向本院提出上訴狀（應抄
附繕本），其未敘述上訴理由者，應於上訴期間屆滿後20日內補
提理由書狀於本院，上訴於臺灣高等法院臺中分院。
                                      書記官  蘇  文  熙
中    華    民    國    97    年    10    月    27    日
附錄論罪科刑之法條全文：
毒品危害防制條例第4條
製造、運輸、販賣第一級毒品者，處死刑或無期徒刑；處無期徒
刑者，得併科新臺幣1 千萬元以下罰金。
製造、運輸、販賣第二級毒品者，處無期徒刑或7 年以上有期徒
刑，得併科新臺幣7 百萬元以下罰金。
製造、運輸、販賣第三級毒品者，處5 年以上有期徒刑，得併科
新臺幣5 百萬元以下罰金。製造、運輸、販賣第四級毒品者，處
3 年以上10年以下有期徒刑，得併科新臺幣3 百萬元以下罰金。
製造、運輸、販賣專供製造或施用毒品之器具者，處1 年以上7
年以下有期徒刑，得併科新臺幣1 百萬元以下罰金。
前五項之未遂犯罰之。


司法院資訊處製作；財團法人民間司法改革基金會備份。
